【裁判字號】    95,聲再,237
【裁判日期】    950808
【裁判案由】    違反著作權法
【裁判全文】
臺灣高等法院刑事裁定                 95年度聲再字第237號
再審聲請人
即受判決人  甲○○
上列聲請人因違反著作權案件，對於本院95年度上易字第860號
，中華民國95年6月23日二審確定判決（臺灣士林地方法院94年度
易字第840號，中華民國95年2月27日第一審判決，起訴案號：臺
灣士林地方法院檢察署94年度偵字第8736號），聲請再審，本院
裁定如下：
    主  文
再審之聲請駁回。
    理  由
一、按不得上訴於第三審法院之案件，除刑事訴訟法第420條之
    規定外，其經第二審確定之有罪判決，如就足生於影響判決
    之重要證據漏未審酌者，亦得為受判決人之利益，聲請再審
    ，刑事訴訟法第421條定有明文。所謂足生影響於判決之重
    要證據漏未審酌，係指當事人於第二審法院判決前，所提出
    之證物，足以影響、變更判決結果，而法院漏未審酌而言。
    如當事人所提出之證物，不足以影響判決結果，或法院依調
    查之結果，本於論理法則、經驗法則，取捨證據後，認定事
    實者，則不包括之。而所謂漏未審酌乃指第二審判決前已發
    現而提出之證據，未予審酌而言，苟被捨棄之證據，已於理
    由內敘明其捨棄之理由者，即非漏未審酌。
二、聲請意旨略稱：告訴人提出日劇「富豪刑事」、「排球甜心
    」之專屬授權證明書與原產地證明書，但欠缺首次發行證明
    書，提出日劇「逃亡者」之首次發行證明書與原產地證明書
    ，但欠缺專屬授權證明書，上揭之著作，依法尚不受我著作
    權法所保護，聲請人於第一審所提答辯狀，已就告訴人權利
    事項是否完備一再爭執，原審漏未審酌「告訴人沒有首次發
    行證明書」此項足以影響判決之重要證據；另外，本件被告
    之不法行為，應屬明知係侵害著作財產權之光碟重製物，而
    「散佈」或「意圖散佈而持有」之罪，原確定判決對於有利
    於被告之較輕之罪名不予採信，應認為漏未審酌之再審事由
    。然查，本件日劇「富豪刑事」、「排球甜心」，係日本朝
    日電視臺享有著作權之視聽著作，另「逃亡者」光碟係TBS
    會社享有著作權之視聽著作。依著作權法第4條第2款及世界
    貿易組織「與貿易有關之智慧財產權協定」TRIPS之約定，
    均屬受我國著作權法保護之著作物。朝日電視台業已專屬授
    權方聯公司發行前開影片之DVD，TBS會社並授權極光公司發
    行前開影片之錄影帶及DVD、VCD光碟，嗣極光公司並授權基
    本公司發行DVD、VCD光碟，均在臺灣地區享有專屬授權之視
    聽著作之著作財產權，而被告甲○○所為係犯著作權法第91
    條之1第3項、第2項之之明知係侵害著作財產權之光碟重製
    物，意圖散布而公開陳列罪等情，均為原確定判決依職權取
    捨證據後，認定之事實。聲請意旨就原確定判決已合理論斷
    之事證再行爭執，顯非足生影響於判決之重要證據漏未審酌
    之情形，應認為無再審理由，爰依同法第434條第1項，裁定
    如主文。
中    華    民    國    95    年    8     月    8     日
                  刑事第四庭審判長法  官 蔡秀雄
                                  法  官 周煙平
                                  法  官 沈宜生
以上正本證明與原本無異。
不得抗告。
                                  書記官 陳雅加
中    華    民    國    95    年    8     月    14    日


司法院資訊處製作；財團法人民間司法改革基金會備份。
